【裁判字號】    99,易,187
【裁判日期】    990505
【裁判案由】    傷害
【裁判全文】
臺灣基隆地方法院刑事判決               99年度易字第187號
公  訴  人  臺灣基隆地方法院檢察署檢察官
被      告  甲○○
上列被告因傷害案件，經檢察官聲請以簡易判決處刑（99年度偵
字第819號），本院認為不宜以簡易判決處刑，改依通常程序審
理，判決如下：
    主  文
本件公訴不受理。
    理  由
一、原聲請簡易判決處刑意旨詳如聲請書（即附件）之所載。
二、按告訴乃論之罪，告訴人於第一審辯論終結前得撤回告訴；
    又告訴經撤回者，應諭知不受理之判決，刑事訴訟法第238
    條第1項、第303條第3款分別定有明文。
三、查本案被告甲○○被訴傷害案件，檢察官認係觸犯刑法第27
    7條第1項之普通傷害罪嫌，依同法第287條前段規定，須告
    訴乃論。茲因告訴人丙○○業已具狀撤回傷害告訴，有撤回
    告訴狀1份在卷可稽，按諸首開說明，應依刑事訴訟法第303
    條第3款規定，為不受理判決之諭知；又本案既因告訴人撤
    回告訴，而查有刑事訴訟法第451條之1第4項但書所列不宜
    逕以簡易判決處刑之事由，爰職權改依通常程序進行審理，
    並不經言詞辯論，逕為諭知不受理之判決。
據上論斷，應依刑事訴訟法第452條、第284條之1、第303條第3
款、第307條，判決如主文。
中    華    民    國    99    年    5     月    5    日
                  刑事第三庭法  官  陳姵君
以上正本證明與原本無異。
如不服本判決應於收受送達後10日內向本院提出上訴書狀，並應
敘述具體理由；其未敘述上訴理由者，應於上訴期間屆滿後20日
內向本院補提理由書(均須按他造當事人之人數附繕本)「切勿逕
送上級法院」。
中    華    民    國    99    年    5     月    5     日
                            書記官  彭筠凱
附件：
臺灣基隆地方法院檢察署檢察官聲請簡易判決處刑書
                                       99年度偵字第819號
    被      告  甲○○  男  46歲（民國○○年○○月○日生）
                        住基隆市信義區○○○路168巷48弄1
                          1號3樓
                        國民身分證統一編號：Ｚ000000000號
上列被告因傷害案件，業經偵查終結，認為宜聲請以簡易判決處
刑，茲敘述犯罪事實及證據並所犯法條如下：
        犯罪事實
一、甲○○於民國99年1月14日6時40分許，在台北縣瑞芳鎮○○
    路與猴牡公路交叉口，與丙○○因細故發生口角，甲○○竟
    基於傷害之犯意，以拳頭毆打丙○○臉、頭部，致丙○○受
    有頭部外傷合併左顳處血腫、左眼瘀傷、上唇瘀傷之傷害。
二、案經丙○○訴由台北縣政府警察局瑞芳分局報告偵辦。
        證據並所犯法條
一、訊據被告甲○○矢口否認毆打丙○○，辯稱：僅是與發生拉
    扯云云。經查，上揭犯罪事實業據被害人丙○○指訴綦詳，
    並有診斷證明書、受傷後照片等在卷可資佐證。是被告所辯
    顯係事後卸責之詞，不足採信。被告犯嫌應堪認定。
二、核被告甲○○所為，係犯刑法第277 條第1 項之傷害罪嫌。
三、依刑事訴訟法第451 條第1 項聲請逕以簡易判決處刑。
    此  致
臺灣基隆地方法院基隆簡易庭
中    華    民    國    99    年    3     月    10    日
                              檢察官  乙  ○  ○
本件正本證明與原本無異
中    華    民    國    99    年    3     月    18    日
                              書記官  張  雅  

司法院資訊處製作；財團法人民間司法改革基金會備份。
